臺灣高雄地方法院刑事判決              100年度訴字第918號
公  訴  人  臺灣高雄地方法院檢察署檢察官
被      告  邱志龍
            周小蘭
            陳氏玉美
上列被告等因妨害風化案件，經檢察官提起公訴（100 年度偵字
第11010 號），被告等就被訴事實均為有罪之陳述，經告知簡式
審判程序之旨，並聽取檢察官及被告等之意見後，依簡式審判程
序審理，並判決如下：
    主  文
邱志龍、周小蘭、陳氏玉美共同犯圖利容留性交罪，各處有期徒
刑參月，如易科罰金，均以新臺幣壹仟元折算壹日。扣案之日報
表壹張，沒收。
    事  實
一、邱志龍係址設高雄市○○區○○路148 號「美芳美容坊」負
    責人，周小蘭、陳氏玉美則為現場服務人員，負責向男客介
    紹消費方式並安排小姐。邱志龍、周小蘭及陳氏玉美共同基
    於意圖使女子與他人為性交行為而容留、媒介以營利之犯意
    聯絡，媒介、容留女服務生黎玉瑤在該美容坊之包廂內與不
    特定男客從事全套性行為交易，代價為新臺幣（下同）2,00
    0 元，邱志龍從中抽取400 元，其餘則由女服務生分得。嗣
    於100 年3 月30日下午4 時許，男客歐晉鴻前往該美容坊消
    費，經陳氏玉美接待至美容坊2 樓6 號包廂，並由黎玉瑤在
    包廂內與男客歐晉鴻為性交易行為後，為警依法搜索而當場
    查獲，並扣得日報表1 張。
二、案經高雄市政府警察局鳳山分局移送臺灣高雄地方法院檢察
    署檢察官偵查起訴。
    理  由
一、本件被告邱志龍、周小蘭、陳氏玉美所犯營利容留性交罪係
    死刑、無期徒刑、最輕本刑為3 年以上有期徒刑以外之罪，
    其等於審理程序中就被訴事實均為有罪之陳述，經告知簡式
    審判程序之旨，並聽取公訴人、被告邱志龍、周小蘭、陳氏
    玉美之意見後，認為適宜進行簡式審判程序，經本院改依簡
    式審判程序審理。又簡式審判程序之證據調查，依刑事訴訟
    法第273 條之2 規定，不受同法第159 條第1 項審判外陳述
    排除之限制，且被告等對於卷內之各項證據，亦不爭執證據
    能力，故卷內所列之各項證據，自得作為證據，先予敘明。
二、前揭事實，業據被告邱志龍、周小蘭、陳氏玉美均坦承不諱
    ，核與證人即男客歐晉鴻於警詢、偵查時（警卷第7 、8 頁
    、偵卷第20 、21 頁）、證人即女服務生黎玉瑤於警詢、偵
    查時（警卷第16、17頁、偵卷第27、28頁）證述情節大致相
    符，且有本院100 年度聲搜字第530 號搜索票1 紙、高雄市
    政府警察局督察室維新小組營業場所檢查紀錄表1 份（警卷
    第19至21頁）、搜索扣押筆錄、扣押物品目錄表（警卷第21
    至25頁）、商業登記抄本1 份（警卷第40、41頁）、現場照
    片1 份（警卷第37至39頁）等附卷可稽，且有日報表1 張扣
    案可佐。足認被告等之自白與事實相符，堪予採信。本件事
    證明確，被告等上開犯行，均堪認定，應依法論科。
三、按性交者，謂非基於正當目的所為以性器進入他人之性器、
    肛門或口腔，或使之接合之行為；以性器以外之其他身體部
    位或器物進入他人之性器、肛門，或使之接合之行為。刑法
    第10條第5 項著有明文。次按「刑法第231 條第1 項所謂容
    留，係指供給性交或猥褻者之場所；至於媒介，係指在兩方
    間介紹為性交或猥褻之行為而言…」（最高法院96年度台上
    字第707 號判決要旨參照）。查，「美芳美容坊」服務小姐
    黎玉瑤所提供之性服務，係性器結合之行為，業據證人即男
    客歐晉鴻、證人即女服務生黎玉瑤證述綦詳，是依上開刑法
    第10條第5 項規定，所為之行為即屬刑法上之性交行為。又
    被告等媒介店內服務小姐黎玉瑤與男客歐晉鴻性交服務之行
    為，即屬前開判決要旨說明所謂居中介紹牽線之行為，即刑
    法第231 條所稱之媒介行為；復提供上址內之包廂，供服務
    小姐黎玉瑤與男客歐晉鴻進行性交行為，所為即已該當刑法
    第231 條第1 項所稱之容留行為。核被告邱志龍、周小蘭、
    陳氏玉美所為，係犯刑法第231 條第1 項之營利容留性交罪
    。被告等意圖使女子與他人為性交之行為，雖先後有媒介、
    容留以營利之行為，惟各該行為間，有時間先後之階段關係
    ，其媒介之前階段行為應為容留之後階段行為所吸收，不另
    論罪。被告邱志龍、周小蘭及陳氏玉美間，就前開犯行，有
    犯意聯絡及行為分擔，應論以共同正犯。爰審酌被告等為牟
    取不法利益，而容留並媒介女子與人從事性交之行為，敗壞
    社會善良風俗，犯後坦認犯行，態度尚佳，犯罪之手段、目
    的、危害之程度等一切情狀，各量處如主文所示之刑，並均
    諭知易科罰金之折算標準，以示懲儆。又扣案之日報表1 張
    ，係在該美容坊內查獲，並日報表為記載男客消費時間，即
    屬供本案犯罪所用之物，且屬被告邱志龍所有，爰依刑法第
    38 條 第1 項第2 款規定宣告沒收。至扣案之名片1 張及大
    門遙控器1 個，雖為被告邱志龍所有，然僅係供一般營業、
    防閑之使用，並無任何證據足資證明係供或預備供被告等犯
    罪所用之物，亦非違禁物，爰不為沒收之諭知，附以說明。
據上論斷，應依刑事訴訟法第273 條之1 、第299 條第1 項前段
，刑法第28條、第231 條第1 項前段、第38條第1 項第2 款、第
41條第1 項前段，刑法施行法第1 條之1 ，判決如主文。
本案經檢察官陳登燦到庭執行職務。
中    華    民    國    100    年    9    月    28    日
                  刑事第十六庭  審判長法  官  施柏宏
                                      法  官  陳美芳
                                      法  官  洪榮家
以上正本證明與原本無異。
如不服本判決應於收受送達後10日內向本院提出上訴書狀，並應
敘述具體理由；如未敘述上訴理由者，應於上訴期間屆滿後20日
內向本院補提理由書（均須按他造當事人之人數附繕本）「切勿
逕送上級法院」。
中    華    民    國   100    年    9     月    28    日
                                      書記官  陳鈺甯
附錄本案論罪科刑法條：
刑法第231條第1項
意圖使男女與他人為性交或猥褻之行為，而引誘、容留或媒介以
營利者，處5 年以下有期徒刑，得併科10萬元以下罰金。以詐術
犯之者，亦同。